# 请教陈版，资不抵债子公司的合并问题

提问人：wx_5bc6d4c134fe 时间：2023-06-14 15:48:18
问题：资不抵债子公司是否以母公司的投资危险进行合并
背景：A公司有一子公司B，该子公司资不抵债。客户认为应以母公司的投资为限进行合并。理由为根据财会函字［ 1999 ］ 10 号
按照现行会计制度规定，在长期股权投资采用权益法时，​如果被投资单位发生亏损，投资企业应按持股比例计算应承担的份额，并冲减长期股权投资的账面价值。​投资企业确认的亏损分担额，一般以长期股权投资减记至零为限。​其未确认的被投资单位的亏损分担额，在编制合并会计报表时，可以在合并会计报表的’未分配利润’项目上增设’未确认的投资损失’项目;同时，在利润表的’少数股东损益’项目下增设’加：未确认的投资损失’项目。这两个项目反映母公司未确认子公司的投资亏损额。
但我们认为子公司即使资不抵债也应全额纳入合并报表中， 07 会计准则对制定的新准则体系不是对原制度的补充，因此原制度下的解释不能作为新准则体系下可以援引的依据。但客户又认为原制度及解释没有废止，且新准则没有明确说明这一问题，则应参考原制度。
请教陈版，对于这一问题。客户理解和我们的理解谁更妥当？实务中通常怎么解释原制度及原制度下各种解释应没有废止又与 07 准则矛盾的相关问题。
谢谢

回答人：chenyiwei
财会函字[1999]10号文这个文件并不适用于企业会计准则下，只适用于目前仍在执行《企业会计制度》的企业。
在企业会计准则下，应根据《企业会计准则第 33 号——合并财务报表（ 2014 年修订）》第三十七条规定：“子公司少数股东分担的当期亏损超过了少数股东在该子公司期初所有者权益中所享有的份额的，其余额仍应当冲减少数股东权益。”。另外还应遵循《监管规则适用指引——会计类第 3 号》之“3-4 计算归属于母公司所有者的净利润时如何考虑应收子公司债权的影响”的规定。